臺灣花蓮地方法院刑事判決　　　　　　　　　　　　　九十一年度易字第一二六號
　　公　訴　人　臺灣花蓮地方法院檢察署檢察官
　　被　　　告　甲○○
右列被告因侵占案件，經檢察官提起公訴（九十一年度偵字第六七一號），本院判決
如左：
    主  文
甲○○意圖為自己不法之所有，而侵占脫離本人所持有之物，處罰金伍仟元，如易服
勞役以參佰元折算壹日。
    事  實
一、甲○○於九十年十一月二十五日上午十時許，在花蓮縣光復鄉南富村附近一處工
    寮，發現一部車牌號碼ＡＫＯ─九七三號重型機車（該車係乙○○所有，於八十
    八年三月二十四日下午六時許，在臺北市○○區○○里○○路○段二八五巷六十
    三弄八號住處前遭竊），係屬脫離本人所持有之物，竟意圖為自己不法之所有，
    將該機車據為己有，騎回花蓮縣光復鄉○○村○○路○段七十三巷一號住處，並
    於當日下午搭乘三時三十分之火車前往台中，再於翌日晚間電請不知情之林聰明
    將該部機車運往台中其住處，嗣於九十年十一月三十日下午一時五分許，林聰明
    駕駛車牌號碼三Ｑ─九七三號自小貨車搭載上開機車欲前往台中，途經花蓮縣秀
    林鄉富世派出所前，為警攔查，並扣得上開車牌及機車。
二、案經花蓮縣警察局新城分局報告臺灣花蓮地方法院檢察署檢察官偵查起訴。
    理  由
一、訊據被告甲○○矢口否認有何侵占犯行，辯稱：並未將該部機車據為己有之意思
    ，伊係因看到該部機車還很新，想到失主會很著急，所以想把車子帶到警察局去
    報案，且因伊住台中，故委託林聰明將該機車運往台中，以便再就近交予住家附
    近之派出所，希望失主領回時可以答謝伊，而且如果警察要問筆錄的話比較方便
    ，再者伊如有據為己有之意思，就會把大牌拔掉，但伊並未拔掉大牌云云。惟查
    ，右揭事實，業據證人林聰明於警訊中證述綦詳，而上開機車係乙○○於八十八
    年三月二十四日十八時許，在臺北市○○區○○里○○路○段二八五巷六十三弄
    八號自宅前遭竊，有乙○○之父陳啟鏘之警訊筆錄在卷可稽，又被告倘若欲將機
    車送到派出所，且當日又急欲自花蓮前往台中，則應將機車送往花蓮之派出所較
    為合理，無需大費周章，託人自花蓮運往台中，再者，機車一般均有車牌，若機
    車無車牌行駛於道路上，則易引起警方之注意，故在被告還無其他之車牌可供替
    代之情形下，保留原始車牌是較不易被發現之作法。此外，復有贓物領據及車籍
    作業系統查詢資料各乙紙、現場照片影本二幀在卷可稽，本件事證明確，被告所
    辯顯係事後卸責之詞，不足採信，犯行洵堪認定。
二、核被告甲○○所為，係犯刑法第三百三十七條之侵占脫離本人所持有之物罪。爰
    審酌被告犯罪之動機應係貪圖小利、所獲得之利益及造成之損害不大，與事後否
    認犯罪態度不佳等一切情狀，量處如主文所示之刑，並諭知易服勞役之折算標準
    。
三、據上論結，應依刑事訴訟法第二百九十九條第一項前段，刑法第三百三十七條、
    第四十二條第二項，罰金罰鍰提高標準條例第一條前段、第二條，判決如主文。
本案經檢察官李豫雙到庭執行職務
中      華      民      國    九十一    年        五    月    二十三    日
                              臺灣花蓮地方法院刑事庭
                                  法  官  湯  文  章
右正本證明與原本無異。
如對本判決不服，應於送達後十日內，向本院提出上訴狀。（應抄附繕本）告訴人或
被害人如對於本判決不服者，應具備理由請求檢察官上訴，其上訴期間之計算係以檢
察官收受判決正本之日期為準。
                                   法院書記官
中      華      民      國    九十一    年      五      月     二十四   日
附錄本判決論罪之法律條文：
刑法第三百三十七條：
意圖為自己或第三人不法之所有，而侵占遺失物、漂流物或其他離本人所持有之物者
，處五百元以下罰金。
